# 共用一套管理团队但股权上没有关系的企业构成关联方么？

提问人：a 注册会计师 时间：2017-02-20 11:07:15
A和B企业在同一地点办公，共用一套管理团队，互相之间有业务往来，但是在股权上没有任何关系（互相之间没有持股，也没有共同股东）。这两个企业算关联方么？ 个人意见是不构成关联方：准则上关联方定义里面有一条“该企业主要投资者个人、关键管理人员或与其关系密切的家庭成员控制、共同控制或施加重大影响的其他企业“。这两个企业虽然共用关键管理人员（总经理、副总经理、财务负责人），但不是控制、共同控制关系。对于重大影响的尺度我把握不准。准则对重大影响的定义是”重大影响，是指对一个企业的财务和经营政策有参与决策的权力，但并不能够控制或者与其他方一起共同控制这些政策的制定”。我觉得对企业的财务和经营政策有参与决策的权力应该是属于董事的职权，而不是高管。所以应该也不构成重大影响。 但是实际上这两家公司肯定是有关系的，而且业务往来也有可能不是按照公允价格来的。如果不算关联方，那又叫啥关系呢？

回答人：chenyiwei
1 、按照准则规定，如果该管理团队对这两家公司都是具有重大影响，除此之外两家公司不存在构成关联方关系的其他情形（股东完全不同，且股东与管理团队之间为非关联方关系），则这两家公司不构成关联方。 2 、关联方的确定存在实质重于形式原则这一兜底条款。如果有证据表明两公司之间的交易不是按公允的市场交易条款达成的，则两者之间可以认为构成实质上的关联方关系。